ACORDAO-COMPLETO-2358375

ACÓRDÃO DE RELAÇÃO

ACÓRDÃO DE RELAÇÃO 4952/2019 ATA 22/2019 - PRIMEIRA CÂMARA

Acórdão 4952/2019-TCU-Primeira Câmara
Os Ministros do Tribunal de Contas da União, reunidos em Sessão de 1ª Câmara, ACORDAM, por unanimidade, com fundamento nos arts. 1º, inciso V, e 39, inciso I, da Lei 8.443, de 16 de julho de 1992, c/c o art. 259, inciso I, e 260, § 5º, do Regimento Interno, em considerar prejudicado, por perda do objeto, o exame de mérito do (s) ato (s) de admissão, em face do desligamento ou falecimento do (s) interessado (s) e pela ausência de proposta de ressarcimento de valores indevidamente recebidos, na forma prevista no art. 7º da Resolução/TCU 206/2007, de acordo com os pareceres emitidos nos autos.
1. Processo TC-Processo 011.102/2019-5 (ATOS DE ADMISSÃO) 
	1.1. Interessados: Sylvia Bruno de Oliveira (XXX.645.837-XX) ; Sylvia Marcia Pacheco Ornelas Monteiro (XXX.419.737-XX) ; Talita Nunes Silva Goncalves (XXX.014.728-XX) ; Tallita Mello Delphino (XXX.542.787-XX) ; Tania Marcia Kale (XXX.691.667-XX) ; Tatiana Carla Tomiosso (XXX.441.098-XX) ; Tatiana Gomes Rotondaro (XXX.063.328-XX) ; Tayana Aparecida Rigueira (XXX.536.357-XX) ; Tereza Renata Silva Rocha (XXX.949.387-XX) ; Terezinha Martins dos Santos Souza (XXX.733.138-XX) ; Thaiane Moreira de Oliveira (XXX.650.357-XX) ; Thais Santos de Oliveira (XXX.093.608-XX) ; Thais da Sila Souza (XXX.994.377-XX) ; Thaisa Marques da Silva (XXX.708.590-XX) ; Thales Coelho Barbosa (XXX.611.578-XX) ; Thalita Gonçalves do Nascimento Camilo (XXX.742.527-XX) ; Thiago Bretz Carvalho (XXX.874.347-XX) ; Thiago Drumond Moraes (XXX.596.947-XX) ; Thiago da Cunha Nunes (XXX.353.627-XX) ; Thiago de Vasconcellos Lago (XXX.249.687-XX) 
	1.2. Órgão/Entidade: Universidade Federal Fluminense
	1.3. Relator: Ministro-Substituto Augusto Sherman Cavalcanti
	1.4. Representante do Ministério Público: Procurador Júlio Marcelo de Oliveira
	1.5. Unidade Técnica: Secretaria de Fiscalização de Pessoal (SEFIP) .
	1.6. Representação legal: não há.
	1.7. Determinações/Recomendações/Orientações: não há.

Primeira Câmara

Universidade Federal Fluminense

Sylvia Bruno de Oliveira (XXX.645.837-XX); Sylvia Marcia Pacheco Ornelas Monteiro (XXX.419.737-XX); Talita Nunes Silva Goncalves (XXX.014.728-XX); Tallita Mello Delphino (XXX.542.787-XX); Tania Marcia Kale (XXX.691.667-XX); Tatiana Carla Tomiosso (XXX.441.098-XX); Tatiana Gomes Rotondaro (XXX.063.328-XX); Tayana Aparecida Rigueira (XXX.536.357-XX); Tereza Renata Silva Rocha (XXX.949.387-XX); Terezinha Martins dos Santos Souza (XXX.733.138-XX); Thaiane Moreira de Oliveira (XXX.650.357-XX); Thais Santos de Oliveira (XXX.093.608-XX); Thais da Sila Souza (XXX.994.377-XX); Thaisa Marques da Silva (XXX.708.590-XX); Thales Coelho Barbosa (XXX.611.578-XX); Thalita Gonçalves do Nascimento Camilo (XXX.742.527-XX); Thiago Bretz Carvalho (XXX.874.347-XX); Thiago Drumond Moraes (XXX.596.947-XX); Thiago da Cunha Nunes (XXX.353.627-XX); Thiago de Vasconcellos Lago (XXX.249.687-XX)

AUGUSTO SHERMAN

não há.

Procurador Júlio Marcelo de Oliveira

ATOS DE ADMISSÃO (ADS)

Secretaria de Fiscalização de Pessoal (SEFIP).